臺灣橋頭地方法院民事裁定　　　　　　　　111年度聲字第7號
聲　請　人　楊喬如　



相　對　人　陳禾青（原名：陳春成）

訴訟代理人　陳依伶律師
上列當事人間聲請停止執行事件，本院裁定如下：
    主  文
聲請人為相對人供擔保新臺幣玖拾捌萬陸仟元後，本院一一○年
度司執字第六六一六五號執行事件之強制執行程序，於本院一一
○年度審訴字第六八六號確認抵押權不存在事件（含其後改分之
訴訟事件）裁判確定、和解或撤回起訴前，應暫予停止。
    理  由
一、聲請人聲請意旨略以：相對人以聲請人持名下高雄市○○區
    ○○路00000 地號土地，及其上同段560 建號即門牌號碼高
    雄市○○區○○路000 號建物（權利範圍均為全部，下合稱
    系爭不動產）供其設定抵押，屆期未清償債務為由，向本院
    聲請核發拍賣抵押物裁定確定，並持該執行名義對系爭不動
    產聲請強制執行，經本院以110 年度司執字第66165 號強制
    執行事件（下稱系爭執行事件）受理，現進行至現場實施查
    封程序，尚未終結。然兩造間並無金錢借貸法律關係，聲請
    人業已對相對人提起確認抵押債權不存在等訴訟，現由本院
    110 年度審訴字第686 號（下稱系爭本案）審理中。如系爭
    不動產遭強制執行，聲請人勢將受有無法回復之損害，聲請
    人聲請供擔保停止系爭執行事件之強制執行，應屬有據。爰
    陳明願供擔保，請准於系爭本案確定前，裁定停止系爭執行
    事件之執行程序等語。
二、按發票人主張本票係偽造、變造者，於前條裁定送達後20日
    內，得對執票人向為裁定之法院提起確認之訴；發票人證明
    已依前項規定提起訴訟時，執行法院應停止強制執行。但得
    依執票人聲請，許其提供相當擔保，繼續強制執行，亦得依
    發票人聲請，許其提供相當擔保，停止強制執行；發票人主
    張本票債權不存在而提起確認之訴不合於第1 項之規定者，
    法院依發票人聲請，得許其提供相當並確實之擔保，停止強
    制執行，非訟事件法第195 條定有明文，且依同法第74條之
    1 規定，上開規定於同法第72條所定擔保物權人聲請拍賣擔
    保物事件程序，關係人就聲請所依據之法律關係有爭執者，
    而提起訴訟時，準用之。是倘拍賣抵押物事件之相對人對抵
    押權及所擔保債權有爭執提起確認之訴，而有非訟事件法第
    74條之1 第2 項準用同法第195 條第3 項規定之停止執行事
    由，法院依相對人聲請，得許其提供相當並確實之擔保，停
    止強制執行。
三、查本件相對人持本院准予拍賣系爭不動產之110 年度司拍字
    第124 號裁定為執行名義，向本院聲請對聲請人所有系爭不
    動產強制執行，並主張其執行債權額之本金為新臺幣（下同
    ）960 萬元，經本院以系爭執行事件受理，聲請人已於民
    國110 年8 月23日對相對人訴請確認系爭不動產之抵押權所
    擔保之債權不存在，並請求塗銷上開抵押權登記，由本院以
    系爭本案受理等情，業據本院調取系爭執行事件及系爭本案
    訴訟卷宗查核屬實。本院審酌聲請人已對相對人提起系爭本
    案，如不停止系爭執行事件強制執行程序之進行，俟聲請人
    所提系爭本案如獲勝訴判決時，聲請人所有系爭不動產倘已
    遭執行拍賣，恐將受有難以回復之損害，堪認確有非訟事件
    法第74條之1 第2 項準用同法第195 條第3 項所定事由，且
    有裁定停止系爭執行事件之強制執行程序之必要，是聲請人
    對相對人聲請於系爭本案之訴訟程序終結前，系爭執行事件
    之執行程序暫予停止，於法並無不合，且有必要，應予准許
    。
四、按法院因必要情形或依聲請定相當並確實之擔保，為停止強
    制執行之裁定者，該擔保金額之多寡應如何認為相當，固屬
    法院職權裁量之範圍；惟此項擔保係擔保執行債權人因停止
    執行所應受之損害，故法院定擔保金額時，自應斟酌該債權
    人因停止執行可能遭受之損害，以為衡量之標準，非以債權
    額為依據（最高法院92年度台抗字第480 號裁定意旨參照）
    。易言之，應以債權人因執行程序之停止，致原預期受償之
    時間延後所生之損害，為定擔保數額之依據。又依通常社會
    觀念，使用金錢之對價即為利息，執行債權倘為金錢債權，
    債權人因執行程序停止，致受償時間延後，通常應可認係損
    失停止期間利用該債權總額所能取得之利息。再依民法第23
    3 條第1 項前段、第203 條規定，遲延之債務，以支付金錢
    為標的者，債權人得請求依法定利率計算之遲延利息；應付
    利息之債務，其利率未經約定，亦無法律可據者，週年利率
    為5 ％。此項遲延利息之本質屬於法定損害賠償，亦可據為
    金錢債權遲延受償所可能發生損害之賠償標準。查本件相對
    人請求執行之債權額為960 萬元，而相對人聲請拍賣系爭不
    動產價值，土地部分110 年之公告現值為每平方公尺47,300
    元，面積則為83平方公尺，其價值約為3,925,900 元（計算
    式：47,300×83＝3,925,900 ），房屋部分之課稅現值則為
    622,000 元，合計系爭不動產之價值應為4,547,900 元，低
    於相對人主張之債權額，則如停止執行，相對人即不能及時
    由系爭不動產受償金額為4,547,900 元，故本院認本件停止
    執行擔保金之酌定，自應以系爭不動產價值為計算相對人所
    受損害之基準，故本件若暫予停止執行程序，相對人因而無
    法運用可能受有之期間損害額應以債權人延時受償期間利息
    之差額為限，聲請人所提起之系爭本案，為得上訴三審之案
    件，參考各級法院辦案期限實施要點規定，並考量系爭本案
    訴訟之繁簡程度，是預估至訴訟確定約需時4 年4 月，依此
    計算相對人因停止執行未能即時受償所受之利息損害為985,
    378 元〔計算式：4,547,900 元×5 ％×（4 ＋4/12）＝
    985,378 ，小數點以下四捨五入〕，並審酌訴訟期間之可能
    物價上漲之損失及其他預期利益等風險負擔予以調整，爰核
    定聲請人應提供如主文所示擔保金額准許之。
五、爰依非訟事件法第74條之1 第2 項、第195 條第3 項，裁定
    如主文。
中    華    民    國   111    年    1     月    13    日
                  民事第二庭  法  官  蕭承信
以上為正本係照原本作成。
如對本裁定抗告須於裁定送達後10日內向本院提出抗告狀，並繳
納裁判費新臺幣1,000元。
中    華    民    國   111    年    1     月    13    日
                              書記官  林慧雯